臺灣桃園地方法院民事裁定　　　　　　　94年度勞訴字第41號
聲　請　人
即　原　告　丙○○
相　對　人
即　被　告　幸福人壽保險股份有限公司
法定代理人　甲○○
訴訟代理人　丁○○
上列當事人間請求給付資遣費等事件，聲請人聲請補充判決，本
院裁定如下：
    主  文
聲請駁回。
聲請費用由聲請人負擔。
    理  由
一、聲請意旨略以：如附件所示。
二、按訴訟標的之一部或訴訟費用有脫漏者，法院始應依聲請以
    判決補充之。此觀之民事訴訟法第233 條第1 項規定甚明。
三、經查聲請人原起訴聲明第1 項至第6 項部分係經台灣台北地
    方法院裁定移送本院，惟聲請人早於民國94年4 月22日向台
    灣台北地方法院當庭撤回對訴外人周晸晢、簡松棋、乙○○
    、戊○○、翁聰火之起訴，是聲請人對上開人之訴訟已因撤
    回而失去訴訟繫屬。另聲請人原起訴之聲明第7 項請求塗銷
    相對人就聲請人所有坐落桃園縣桃園市○○○段337 之301
    地號及其上同段3182建號建物之抵押權登記部分，亦早經台
    灣台北地方法院於同年4 月22日另裁定移送本院，有台灣台
    北地方法院94年度勞訴字第48號94年4 月22日言詞辯論筆錄
    及同年6 月2 日民事裁定各1 件在卷可稽。而聲請人原起訴
    聲明第1 項至第6 項部分，亦因聲請人於本院審理時最後變
    更聲明為：相對人應給付聲請人新台幣1,082,000 元，及自
    民國94年9 月10日起至清償日止，按年息5 ％計算之利息（
    見本院94年10月3 日言詞辯論筆錄），故視為聲請人已經撤
    回原來起訴聲明第1 項至第6 項部分，嗣本院就聲請人變更
    請求相對人上開給付部分，亦於94年10月19日判決認：聲請
    人既未達成菁英專案規定之業績標準，而不得向相對人請求
    100,00 0元之達成津貼，又相對人並無積欠聲請人薪資之情
    形，且相對人分別自88年1 月1 日及90年7 月1 日起，終止
    系爭聘僱契約，符合勞動基準法第12條第1 項第4 款規定，
    聲請人自不得請求相對人給付自87年7 月起至90年12月止之
    所謂薪資共714,000 元及資遣費85,000元，另相對人於聲請
    人離職後，即可依系爭服務移轉權作業辦法，將如附表所示
    之續期保費佣金172,939 元及10,070元分別發放予訴外人戊
    ○○或翁聰火，聲請人已喪失領取系爭續期保費佣金之權利
    ，從而聲請人請求相對人給付上開各項請求金額之總合1,08
    2,000 元，及自94年9 月10日起至清償日止，按年息5 ％計
    算之利息，均無理由，足見本件判決就聲請人之全部請求均
    已判決，並無聲請人所稱裁判有脫漏之情事。是聲請人以其
    已撤回之聲明或非本件繫屬之聲請人原起訴聲明第7 項部分
    ，主張本件判決有脫漏之情形而聲請為補充之判決，於法不
    合，不應准許。
四、依民事訴訟法第95條、第78條、第85條第1 項前段，裁定如
    主文。
中　　華　　民　　國　　94　　年　　12　　月　　26　　日
                  民事第三庭    法　官　林雯娟
以上正本係照原本作成
如對本裁定抗告須於裁定送達後10日內向本院提出抗告狀，並應
繳納抗告費新台幣1,000 元。
中　　華　　民　　國　　94　　年　　12　　月　　26　　日
                                書記官　簡維萍
